臺灣彰化地方法院刑事判決　　　　　　　95年度易字第1441號
公　訴　人　臺灣彰化地方法院檢察署檢察官
被　　　告　甲○○
上列被告因傷害等案件，經檢察官提起公訴（95年度偵字第9496
號），本院合議庭裁定由受命法官獨任進行簡式審判程序，茲判
決如下：
    主  文
甲○○傷害人之身體，累犯，處有期徒刑肆月，如易科罰金，以
新臺幣壹仟元折算壹日；又損壞他人之汽車引擎蓋、左側照後鏡
，足以生損害於他人，累犯，處拘役伍拾日，如易科罰金，以新
臺幣壹仟元折算壹日。
    犯罪事實
一、甲○○曾於民國83年間因強盜案件，經臺灣臺北地方法院以
    83年度訴緝字第339 號刑事判決判處有期徒刑5 年6 月確定
    ；復於83年間因違反妨害兵役治罪條例案件，經本院以83年
    度易字第1906號刑事判決判處有期徒刑8 月確定；另於84年
    間因違反槍砲彈藥刀械管制條例案件，經臺灣桃園地方法院
    以84年度易字第2578號刑事判決判處有期徒刑3 月確定，上
    揭3 罪並經聲請法院裁定應執行有期徒刑6 年確定後，經移
    送執行，於87年4 月21日因縮短刑期假釋出監並付保護管束
    ，復於假釋保護管束期間，於88年間因竊盜案件，經臺灣花
    蓮地方法院以88年度易字第660 號刑事判決判處有期徒刑2
    年4 月確定，並經撤銷上揭假釋，應執行殘刑有期徒刑2 年
    6 月15日，而接續執行，並於93年12月17日因縮短刑期假釋
    出監並付保護管束，於94年2 月13日保護管束期滿視為執行
    完畢。詎其不知悔改，於95年10月15日凌晨零時30分，在位
    於彰化縣彰化市○○路與民生路口之「富華卡拉OK店」前，
    因適見其女性友人楊湘華由乙○○所駕駛之車牌號碼559 —
    NM號營業用小客車下車，認為乙○○為楊湘華之男友而心生
    醋意不滿，竟(一)基於普通傷害人身體之犯意，先持前揭卡拉
    OK店內之椅子朝乙○○身體毆打，致乙○○受有臉部及頭皮
    之挫傷、背部挫傷後；(二)復基於毀損之犯意，徒手擊打乙○
    ○所有之前揭營業用小客車車前引擎蓋並折斷左側照後鏡，
    致該車之車前引擎蓋凹陷及左側照後鏡斷裂損壞，足以生損
    害於乙○○。
二、案經乙○○訴由彰化縣警察局彰化分局報請臺灣彰化地方法
    院檢察署檢察官偵查起訴。
    理  由
一、本案被告甲○○所犯係死刑、無期徒刑、最輕本刑為3 年以
    上有期徒刑以外之罪，其於準備程序就前揭被訴事實為有罪
    之陳述，經受命法官告知簡式審判程序之旨，並聽取其與公
    訴人之意見後，本院認無不得或不宜改依簡式審判程序進行
    之處，爰依刑事訴訟法第273 條之1 第1 項、第284 條之1
    ，裁定本案由受命法官獨任進行簡式審判程序，合先敘明。
二、上揭犯罪事實，訊據被告於本院審理中均坦承不諱，核與證
    人即告訴人乙○○於警詢中證述；證人楊湘華於警詢證述內
    容大致相符，復有財團法人彰化基督教醫院95年10月15 日
    診斷書1 紙、行車執照影本1 紙、車輛損壞照片4 張（參見
    警卷）在卷可稽，核屬相符。是被告上揭自白，核與前揭事
    證相符，應可採信。本案事證明確，被告上揭犯行，均堪認
    定。
三、告訴人乙○○所駕駛之前開營業用小客車之之車前引擎蓋凹
    陷及左側照後鏡等，已遭被告徒手擊打及折損，致使該車輛
    之特定目的之可用性，均顯有不良改變，已如上述，故該車
    輛顯已因被告之行為，而喪失全部或一部之效用，且已造成
    修復之財物損失，至為灼然。核被告所為，係犯刑法第277
    條第1 項之普通傷害罪、刑法第354 條之毀損罪。又被告於
    密切接近之時、地持椅子毆擊告訴人乙○○造成上揭傷害；
    並徒手擊壞告訴人乙○○之汽車引擎蓋、左側照後鏡等物，
    性質上侵害同一之法益，且各行為之獨立性極為薄弱，依一
    般社會健全觀念，在時間差距上，難以強行分開，自應視為
    數個舉動之接續施行，而均為接續犯，應僅各論以一罪。另
    查，被告曾於83年間因強盜案件，經臺灣臺北地方法院以83
    年度訴緝字第339 號刑事判決判處有期徒刑5 年6 月確定；
    復於83年間因違反妨害兵役治罪條例案件，經本院以83年度
    易字第1906號刑事判決判處有期徒刑8 月確定；另於84年間
    因違反槍砲彈藥刀械管制條例案件，經臺灣桃園地方法院以
    84年度易字第2578號刑事判決判處有期徒刑3 月確定，上揭
    3 罪並經聲請法院裁定應執行有期徒刑6 年確定後，經移送
    執行，於87年4 月21日因縮短刑期假釋出監並付保護管束，
    復於假釋保護管束期間，於88年間因竊盜案件，經臺灣花蓮
    地方法院以88年度易字第660 號刑事判決判處有期徒刑2 年
    4 月確定，並經撤銷上揭假釋，應執行殘刑有期徒刑2 年6
    月15日，而接續執行，並於93年12月17日因縮短刑期假釋出
    監並付保護管束，於94年2 月13日保護管束期滿視為執行完
    畢等情，此有臺灣高等法院被告前案紀錄表、臺灣彰化地方
    法院檢察署刑案資料查註紀錄表各1 份存卷可考，其於5 年
    內故意再犯本案有期徒刑以上之2 罪，均為累犯，均應依刑
    法第47條第1 項之規定各加重其刑。爰審酌被告僅因其女性
    友人搭乘告訴人車輛而心生醋意，並發生糾紛，即毆打擊傷
    他人身體及毀損他人汽車零件，造成告訴人受有前揭傷害及
    財物損失，且迄今仍未與告訴人達成和解並賠償其損失及被
    告犯後坦承犯行等一切情狀，各量處如主文所示之刑，並均
    諭知易科罰金之折算標準；另被告自前揭卡拉OK店內拿取持
    以傷害他人之椅子1 支，並無證據證明係被告所有，亦非違
    禁物，爰不予宣告沒收。
據上論斷，應依刑事訴訟法第273 條之1 第1 項、第299 條第1
項前段，刑法第277 條第1 項、第354 條、第47條第1 項、第41
條第1 項前段、第51條第10款，刑法施行法第1 條之1 第1 項、
第2條 前段，判決處如主文所示之刑。
本案經檢察官吳芙如到庭執行職務。
中　　華　　民　　國　　96　　年　　1 　　月　　31　　日
                  刑事第八庭          法　官    唐中興
以上正本證明與原本無異。
如不服本判決，應於判決送達後十日內向本院提出上訴狀 (須附
繕本 )。
告訴人或被害人對於判決如有不服具備理由請求檢察官上訴者，
其上訴期間之計算係以檢察官收受判決正本之日期為準。
中　　華　　民　　國　　96　　年　　2　 　月　  5　　日
                                      書記官    施惠卿
附錄本案判決論罪科刑法條全文：
中華民國刑法第277條
傷害人之身體或健康者，處3 年以下有期徒刑、拘役或1,000 元
以下罰金。
犯前項之罪因而致人於死者，處無期徒刑或 7 年以上有期徒刑；
致重傷者，處 3 年以上 10 年以下有期徒刑。
中華民國刑法第354條
毀棄、損壞前2 條以外之他人之物或致令不堪用，足以生損害於
公眾或他人者，處2 年以下有期徒刑、拘役或500 元以下罰金。
